【裁判字號】    91,訴,3125
【裁判日期】    920529
【裁判案由】    毒品危害防制條例
【裁判全文】
臺灣高雄地方法院刑事判決                        九十一年度訴字第三一二五號
    公  訴  人  臺灣高雄地方法院檢察署檢察官
    被      告  乙○○
    指定辯護人  本院公設辯護人 己○○
    被      告  丙○○
    選任辯護人  紀錦隆律師
                施介元律師
右列被告因違反毒品危害防制條例案件，經檢察官提起公訴（九十一年度偵字第二三
一一八號、九十一年度偵字第二三一一九號），本院判決如左：
    主  文
乙○○共同連續販賣第二級毒品，累犯，處有期徒刑伍年。褫奪公權伍年。
扣案如附表編號一、編號二之行動電話貳支沒收之，如附表編號三至編號五所示之含
第二級毒品ＭＤＭＡ或ＭＤＡ成分之顆粒陸拾參顆均沒收銷毀之；因販賣第二級毒品
ＭＤＭＡ所得之財物新台幣壹仟肆佰元、金鍊子壹條（重約貳兩）均沒收之，新台幣
壹仟肆佰元部分，如全部或一部不能沒收時，以財產抵償之，金鍊子壹條（重約貳兩
）部分，如全部或一部不能沒收時，追徵其價額。
丙○○共同連續販賣第二級毒品，處有期徒刑肆年。褫奪公權伍年。
扣案如附表編號一、編號二之行動電話貳支沒收之，如附表編號三至編號五所示之含
第二級毒品ＭＤＭＡ或ＭＤＡ成分之顆粒陸拾參顆均沒收銷毀之；因販賣第二級毒品
ＭＤＭＡ所得之財物新台幣壹仟肆佰元、金鍊子壹條（重約貳兩）均沒收之，新台幣
壹仟肆佰元部分，如全部或一部不能沒收時，以財產抵償之，金鍊子壹條（重約貳兩
）部分，如全部或一部不能沒收時，追徵其價額。
乙○○、丙○○被訴意圖販賣而持有第三級毒品部分，均無罪。
    事  實
一、乙○○前於民國八十六年間因竊盜案件，經台灣高雄地方法院判處有期徒刑十月
    確定，甫於八十七年四月一日執行完畢。詎仍不知悔改，與女友丙○○同居於高
    雄市○○區○○路十二號五樓之二住處，二人均明知ＭＤＭＡ、ＭＤＡ均係毒品
    危害防制條例所管制之第二級毒品，非經許可不得非法販賣，竟共同基於販賣第
    二級毒品之概括犯意聯絡，以乙○○及丙○○分別持用之電話號碼000000
    0000號及0000000000號行動電話二支輪流為連絡工具（即附表編
    號一、二之行動電話），每次均分別於該二支行動電話通訊中約明購買第二級毒
    品ＭＤＭＡ（即俗稱搖頭丸），每顆新台幣（下同）三百五十元之代價後，先由
    乙○○連續於九十一年十月十一日晚上八時許、同年月十三日凌晨二時許，在高
    雄市○○區○○路與民生路口販賣第二級毒品ＭＤＭＡ予丁○○各兩顆，第三次
    則於同年十月十八日凌晨一時許（起訴書誤植為十月十七日），則由丙○○交付
    第二級毒品ＭＤＭＡ四顆併同現金兩千元，以丁○○竊得之金鍊子一條（重約二
    兩）做為交易對價（丁○○涉犯竊盜及施用第二級毒品部分，另由檢察官偵辦）
    。嗣於同年月十八日上午七時三十分許，丁○○因涉犯竊盜罪嫌，為警根據被害
    人許信男指述而於高雄市○○路、忠孝路之合家歡ＫＴＶ前查獲後，主動供出警
    方在其身上查扣之第二級毒品ＭＤＭＡ一顆係向丙○○購得，乃進而配合警方查
    緝，並於同日上午九時三十分許，以警方提供電話號碼為0000000000
    號之行動電話撥打丙○○所有之上開行動電話號碼0000000000號（即
    附表編號二之行動電話），向丙○○佯稱欲購買第二級毒品ＭＤＭＡ十顆，並約
    定交易地點同前即高雄市○○區○○路與民生路口處，丙○○復承上揭與乙○○
    共同販賣第二級毒品ＭＤＭＡ之犯意，由丙○○攜帶第二級毒品ＭＤＡ前往相約
    地點，旋於同日上午十一時許，為現場埋伏之警員當場查獲，且在丙○○身上扣
    得準備販賣予丁○○之第二級毒品ＭＤＡ十顆，復經丙○○同意，帶同執勤員警
    前往前開與乙○○同居之上揭住所後，併同丙○○身上持有之第二級毒品ＭＤＡ
    十顆，共計扣得第二級毒品ＭＤＭＡ計五十一顆（如附表編號三、編號四所示）
    、第二級毒品ＭＤＡ十二顆（如附表編號五所示）及黃橘色膠囊二百十七顆（如
    附表編號六所示）。
二、案經高雄市政府警察局鼓山分局報請臺灣高雄地方法院檢察署檢察官偵查起訴。
    理  由
甲、有罪部分：
一、訊據被告乙○○、丙○○均矢口否認有販賣第二級毒品ＭＤＭＡ、ＭＤＡ之犯行
    ，被告乙○○辯稱：伊未曾販賣毒品給丁○○，執勤警員在伊與丙○○同居住處
    查扣之第二級毒品ＭＤＭＡ、ＭＤＡ等物，係伊買來要自己吃的云云，被告丙○○則辯稱：伊也未曾賣毒品給丁○○，為警查獲是日，是丁○○打電話來邀其去
    唱歌，並要求提供十顆搖頭丸（即第二級毒品ＭＤＭＡ）供為施用，於是就拿乙○○的十顆搖頭丸出門，而在住處查扣的第二級毒品ＭＤＭＡ、ＭＤＡ確實是乙○○買的云云，經查：
（一）被告乙○○及丙○○二人，曾以被告乙○○持用之電話號碼為0000000
      000號之行動電話為連絡工具，連續於九十一年十月十一日晚上八時許、同
      年月十三日凌晨二時許及同年月十八日凌晨一時許共三次，在高雄市○○區○○路與民生路口，分別販賣第二級毒品ＭＤＭＡ二顆、二顆及四顆予丁○○等
      事實，迭據證人丁○○於警訊、偵查及本院九十二年一月八日審理時證述綦詳
      ，參諸其於警訊時證稱：「（問：警方在你身上小背包查獲何物？贓物流向如
      何？）：：，其金手鍊我拿給一位女子，我都叫『嫂仔』換得搖頭丸四顆及現
      金二千元，均以行動電話聯絡：（0000000000號）」、「（問：警
      方在你身上查獲一顆搖頭丸，其他三顆流向何處？搖頭丸每顆購買多少錢？）
      二顆搖頭丸我自己服用，另一顆由認識第一天之朋友（許素梅）服用。每顆三
      百五十元。」等語，核其於本院審理時結證稱：「（問：被查扣的搖頭丸何來
      ？）我購買搖頭丸的三次都是跟綽號『阿進仔』的聯絡，最後一次可能是阿進
      仔不在，才由他的女友將搖頭丸四顆交給我，我是拿鍊子給她，她給我四顆搖
      頭丸及現金二千元）、「（問：丙○○是否在檢方跟你一起偵訊的女子？）是
      的」、「（問：是否以000000000聯絡？）是以000000000
      0那支電話聯絡的」、「（問：你在十月十一日當時是以多少錢在阿進仔租屋
      處購買？）是以一顆三百五十元購買，我買二顆，錢交給阿進仔」、「（問：
      第二次在十三日凌晨阿進仔在哪裡哪給你搖頭丸？）也是在同樣的地方拿給我
      的，同樣一顆三百五十元，我買二顆」、「（問：第三次是在十八號凌晨買的
      ，你是跟誰聯絡的？）我是在十七日晚上十點多在七賢路附近先遇到阿進仔，
      我拿鍊子給阿進仔看，要跟他換搖頭丸，他看過以後跟我表示以四顆搖頭丸及
      加上二千元作為交換的價值，要我半個小時去他租屋處樓下拿藥，我半個小時
      （即同月十八日凌晨一時許）以後到現場，她的女友范女（即丙○○）就交給
      我四顆搖頭丸及二千元。」等語，核與其於偵查中之陳述（見九十一年度偵字
      第二三一一八號卷，第八頁），除第三次販賣時間有所差異外（偵查中證人丁○○證稱係十月十七日凌晨一時許），其餘部分均互核大致相符，而對照證人
      丁○○於警訊及本院審理時結證所陳，第三次購買第二級毒品ＭＤＭＡ四顆之
      代價，係以其於九十一年十月十七日上午十時許，無故侵入其朋友許信男位於
      高雄市旗津區慈愛里安住巷七之十四號住處，竊得之金鍊子一條（重約二兩）
      為據，則依時間推算，證人係於十月十七日上午十時許，方竊得金鍊子一條，
      被告及證人自無可能於上開十月十七日凌晨一時許，即以該金鍊子一條供為給
      付購買第二級毒品ＭＤＭＡ之對價，是此部分之時間，應係同年十月十八日凌
      晨一時許較為正確，公訴人此部分之時點認定，尚有誤會。
（二）承上說明，證人丁○○另於本院審理時，當庭指認所稱之「阿進仔」、「嫂仔
      」為被告乙○○、丙○○無訛（見本院九十二年四月二十三日訊問筆錄），且
      就前稱扣案用以聯絡販賣毒品之0000000000號、00000000
      00號行動電話二支，被告乙○○、丙○○皆承認各為其所使用，參以被告與
      證人丁○○間並無任何素怨嫌隙，此為被告二人於偵查中所不否認，證人丁○○當無可能僅因欲獲施用毒品或竊盜減刑寬典，即甘冒法定刑度同為死刑或無
      期徒刑之誣告罪風險，而任意指述被告涉有販賣第二級毒品犯行可能；又證人
      丁○○前開另案查扣之搖頭丸一顆，經送內政部警政署刑事警察局（下稱刑事
      警察局）鑑定結果，認確含有第二級毒品ＭＤＭＡ之成分，有該局九十一年十
      二月六日刑鑑字第０九一０三００二一二號鑑驗通知書在卷可考，是證人丁○○證稱被告販賣第二級毒品ＭＤＭＡ之犯行，尚非無憑，應足採信。
（三）再者，被告丙○○於查獲當日，經證人丁○○以警方提供之行動電話0000
      000000號撥打丙○○所有之0000000000號聯繫佯稱要購買十
      顆ＭＤＭＡ後，即依約前往，旋為埋伏員警查獲，並自其身上扣得準備販賣予
      丁○○之十顆第二級毒品ＭＤＡ之事實，業經被告丙○○於警訊中供承不諱，
      就此本院於九十二年四月二十三日當庭勘驗其警訊錄音帶，自錄音帶的播放內
      容可清楚聽出是出於連續訊問、錄音，並沒有間斷，其內容與警訊筆錄所載完
      全相符，被告丙○○亦無為刑求抗辯，是其警訊自白任意性應認無疑；又證人
      即另案現場查獲丁○○之員警戊○○於本院審理時亦證述：「（問：本件是否
      你查獲的？）當天是我們接獲報案，到旗津區查緝竊案，被害人許信男指訴當
      時的竊盜嫌疑人可能是丁○○，因為當時有鄰居指述許信男所帶同回家的一個
      男子事後有一包東西離開，所以許信男才會認為可能是丁○○涉案，經過許信
      男報案指稱疑似丁○○之車輛停在五福、忠孝路的合家歡ＫＴＶ前，我們就到
      該處埋伏，大概在早上七點時，丁○○從該處出來，當時丁○○腰部繫一個黑
      色背包，許信男當場指認那個背包是他所有，我們就立刻將他逮捕帶回派出所
      ，並在他的包包裡面搜到一顆搖頭丸，他跟我們說他是前一天晚上購買四顆（
      按應係同日凌晨一時許，業見前述說明），服用一顆後將兩顆送人，我們訊問
      藥口何來，丁○○先係稱是打電話0000000000向一個綽號叫「嫂仔
      」的女子買來的，我們問他價格及交貨的人，他說他是將自許信男處所偷的金
      飾跟藥頭換取藥丸，來交貨的是一個男的，金飾也是交給他的，那個男的並且
      跟他在ＫＴＶ唱歌，我們便要求他配合將藥頭引出來，我們其中一位員警提供
      行動電話：0000000000號電話引誘藥頭出來，並約定在民生跟南華
      路見面，在聯絡完畢後由我們巡佐帶隊出發到該處，丁○○跟我們一起過去
      ，到地點之後，丁○○下車，但因為我沒有到場要問我們巡佐甲○○...。」
      等語明確（見本院九十一年十一月五日訊問筆錄），且經本院交叉比對確認前
      開兩支行動電話之通聯紀錄，於查獲當日之九時三十分許，即證人丁○○因另
      案為警逮捕至被告丙○○前往販毒交易地點為警查獲期間，確有從員警提供之
      行動電話0000000000號發話，由丙○○所有之行動電話00000
      00000號受話之紀錄，此有和信電訊股份有限公司、台灣大哥大股份有限
      公司函覆之行動電話通聯記錄在卷足憑。參以查獲當日被告丙○○身上確持有
      如約定之十顆搖頭丸，併同警方於被告同居住處查獲之搖頭丸計六十三顆，經
      刑事警察局鑑驗結果均含有第二級毒品ＭＤＭＡ或ＭＤＡ之成分，有該局九十
      一年十二月十一日刑鑑字第０九一０三００二一六號之鑑驗通知書附卷可佐，
      是證人丁○○指述被告販毒之證詞，應屬信而有徵，堪以採信。
（四）至於證人丁○○於本院審理時另改陳：其未曾向被告買過毒品，警訊當時係因
      先前有吃搖頭丸，頭腦不清楚，又因為會害怕，所以在警訊、偵查中之證詞皆
      是不實在的云云（見本院九十二年四月二十三日訊問筆錄），企圖翻異前供，
      惟本院依職權審核證人丁○○於警訊、偵查及本院審理時歷次陳述，證人不僅
      於警訊時陳稱被告有三次販賣毒品情事，且於警訊後相隔九個小時，改由內勤
      檢察官訊問相同內容時，仍是作相同之陳述（見九十一年度偵字第二三一一八
      號卷，第八頁）；再警訊及偵查筆錄上之簽名均係由證人丁○○親簽，且本院
      觀諸該簽名之字跡，字形均屬端正、流暢，毫無任何抖動或錯亂之情形，足見
      證人丁○○於歷次親簽其姓名時，應無任何神智不清之情形。準此而論，被告
      於警訊及偵查時之意識應均屬正常，且經證人即現場處理員警甲○○證述：「
      當時丁○○手裡有拿偷竊的東西，我們帶他到所裡做筆錄，發現裡面有搖頭丸
      ，我們問他搖頭丸何來，他說是跟丙○○買的，他當時的意識很清楚，...
      」等語屬實（見本院九十二年四月二十三日訊問筆錄），證人丁○○亦證稱於
      警訊時未受有任何強暴、脅迫之行為，故其於警訊、偵查中所為證詞之任意性
      應不受影響。再就被告丙○○與證人丁○○通話後，即攜帶十顆搖頭丸前往雙
      方約定地點乙節，被告丙○○於本院審理時先辯稱：丁○○打電話來單純與我
      聊天，後來我因為臨時頭痛才出門去藥局買藥，身上的搖頭丸是因順便與人約
      好在住家樓下買來的，買藥後才與丁○○偶然相遇云云（見本院九十一年十一
      月五日訊問筆錄），後又改稱：丁○○約我去唱歌，他要我順便帶十顆搖頭丸
      ，他說要請別人吃等語（見本院九十二年一月二十九日訊問筆錄），復辯稱：
      丁○○打電話約我出來玩，我當時帶十顆搖頭丸，是我自己要吃的，我有時候
      一次要吃五、六顆云云（見本院九十二年二月十九日訊問筆錄），被告丙○○
      歷次供述不一，已難採信，且經本院於九十二年四月二十三日與證人丁○○隔
      離訊問時，被告丙○○復辯稱：丁○○確實有打電話約她，並指定去五福路享
      溫馨ＫＴＶ唱歌，且要她順便帶十顆搖頭丸請他吃等語於前，經本院以相同問
      題訊問證人丁○○，而證人丁○○則證稱：打電話給丙○○是要約她去唱歌，
      但還沒有確定地點，且有跟丙○○說只有他一個人要去，丙○○需自己決定是
      否帶別人出來以及搖頭丸的數量等語於後，證人丁○○之證詞核與被告丙○○
      於本院歷次陳述不符，二人就相約地點、人數以及需要搖頭丸數量多寡、目的
      之供陳多有出入，要難採信；參酌證人丁○○於同日證稱確實是於警察局在警
      察的面前打電話給被告丙○○，又其係為供出毒品來源始配合打電話聯絡被告
      丙○○，並經證人即現場員警戊○○帶本院審理時證述明確，業如前述，是證
      人丁○○與被告丙○○之通話內容，應為毒品交易之事項，始與常理相符。準
      此，被告丙○○之前開辨詞不足採信，證人丁○○於本院審理（除九十二年一
      月八日外）時之前揭證述，均屬迴護之詞，要難執為有利於被告之憑據。
（五）被告乙○○固以前詞置辯，然依其施用情形觀之，一次購入第二級毒品ＭＤＭ
      Ａ五十一顆及ＭＤＡ十二顆，顯逾個人施用量，實與一般施用毒品者一次均僅
      購買少量毒品之常情不合；被告丙○○每月薪水僅一萬五千元，業經其供承在
      卷，存款未逾一萬元，有其郵局郵政管理局之客戶歷史清單在卷為憑，足認被
      告丙○○毫無資力一次購入上萬元之毒品，扣案之毒品應為被告乙○○購買屬
      實，則證人丁○○證稱曾向被告二人購買第二級毒品ＭＤＭＡ等情既屬可採，
      且被告二人為同居之男女朋友，關係密切非可小視，就被告乙○○所有且藏放
      於同居處之大量毒品，雙方有共同處分之共識，自有可能，參以前述被告丙○○接獲證人丁○○佯稱要購買第二級毒品ＭＤＭＡ之電話，即取被告乙○○所
      有之第二級毒品（經鑑驗結果為ＭＤＡ）前往等情以觀，被告二人均有販賣第
      二級毒品之犯意聯絡，進而由被告乙○○購入毒品，渠等共同販賣毒品之行為
      分擔方式，至爍且明。綜上所述，被告上開所辯均係卸責之詞，委無足採，亦
      徵證人丁○○證述有關被告共同販毒乙節，應係真實。是本件事證明確，被告
      共同連續販賣第二級毒品之犯行，堪予認定，應依法論科。
二、被告上開三次販賣第二級毒品ＭＤＭＡ予丁○○之行為，核係犯毒品危害防制條
    例第四條第二項販賣第二級毒品既遂罪，又被告丙○○於為警查獲當日，雖亦有
    販賣丁○○毒品之意，然丁○○係出於警員授意而虛稱購買，並無買受真意，被
    告丙○○此部份犯行自僅構成同條例第四條第五項、第二項之販賣第二級毒品未
    遂罪。被告二人就前揭販賣第二級毒品之犯行，有犯意聯絡及行為分擔，為共同
    正犯。被告先後持有第二級毒品之低度行為，應為各該次販賣之高度行為所吸收
    ，不另論罪。被告先後三次販賣第二級毒品既遂及一次販賣第二級毒品未遂犯行
    ，時間緊接，犯罪構成要件相同，顯係基於概括犯意為之，應依連續犯規定論以
    連續販賣第二級毒品既遂罪。又查被告乙○○曾因竊盜罪，經本院判處有期徒刑
    十月確定，於八十七年四月一日執行完畢，有台灣高等法院被告全國前案紀錄表
    及本院被告院內索引卡紀錄表各一份在卷為憑，被告乙○○於五年以內再犯有期
    徒刑以上之本罪，為累犯，惟因販賣第二級毒品法定刑度為無期徒刑部分，不得
    加重，故僅就有期徒刑部分，各依連續犯及累犯規定加重，並遞加之；又被告丙○○查無前科，同前僅就有期徒刑部分，依連續犯規定加重其刑。另查被告二人
    意圖牟利，竟販賣第二級毒品ＭＤＭＡ、ＭＤＡ，對於社會之危害固屬非微，唯
    渠等均屬年輕識淺，涉世未深，一時失慮而蹈法網，且前後販賣三次毒品所得合
    計僅一千四百元和一條金鍊子，獲利非鉅，此與坊間販賣毒品之大、中盤商等毒
    梟未可等比，惡性尚非甚重，若處以最輕法定刑七年以上有期徒刑，依社會一般
    觀念不無情輕法重之虞，是被告二人上開所為客觀上足以引起一般同情，衡情堪
 可憫恕，茲依刑法第五十九條之規定減輕其刑。使輕重得宜，罰當其罪，俾符罪
    刑相當原則，故無期徒刑減為七年以上有期徒刑，有期徒刑及罰金刑部分均減輕
    其刑，並均就上開加重部分先加後減。爰審酌被告明知毒品危害人身健康，竟為
    牟求不法利益而販賣第二級毒品，所為不僅助長他人濫用毒品風氣，甚且販賣毒
    品戕害國民健康至鉅，其因而衍生之治安問題更屬層出不窮，甚且嚴重至動搖國
    本，自不宜輕縱，本院幾經審酌，認被告犯罪雖有上開次數與販賣所得非多之考
    量，然其犯罪後未能坦認全部犯行及事後仍飾詞狡辯，未見完全悔意等一切情狀
    ，酌情量處如主文所示之刑。又並依被告犯罪之性質，認有褫奪公權之必要，併
    均予宣告被告二人褫奪公權五年，以資懲儆。
三、扣案如附表編號一、二所示之物，為被告供販賣毒品所用之物，且編號二所示之
    行動電話係被告丙○○所有，業據其供承在卷，而編號一所示之行動電話，被告
    施進雖辯稱係其朋友綽號「煩惱仔」所有，然並無法確實提供真實姓名、年籍供
    本院查考，且該行動電話向為被告乙○○持有使用一節，業見被告乙○○供陳無
    訛，是該行動電話應為被告乙○○所有，前開所辯，無足採信，亦應依毒品危害
    防制條例第十九條第一項規定沒收。扣案如附表編號三至五所示之顆粒物均分別
    含有第二級毒品ＭＤＭＡ或ＭＤＡ成分，均為查獲之毒品，應依同條例第十八條
    第一項前段之規定，沒收銷毀之，至於上開第二級毒品經送驗鑑耗部分，業已滅
    失，就此部分，不另為沒收銷燬之諭知。又被告先後販賣第二級毒品之對價共計
    一千四百元及金鍊子一條（重約二兩），雖未扣案，仍應依毒品危害防制條例第
    十九條第一項諭知沒收，現金一千四百元部分，如全部或一部不能沒收時，以財
    產抵償之，金鍊子一條（重約貳兩）部分，如全部或一部不能沒收時，追徵其價
    額。
乙、無罪部分：
一、公訴意旨略以：被告乙○○及丙○○共同意圖販賣而持有第三級毒品Ｋ他命，為
    警於九十一年十月十八日，在被告前開租屋處，扣得意圖販賣而持有之第三級毒
    品Ｋ他命膠囊共二百十七顆，因認被告涉有毒品危害防制條例第五條第三項之意
    圖販賣而持有第三級毒品罪嫌。
二、按犯罪事實應依證據認定之，無證據不得推定其犯罪事實，刑事訴訟法第一百五
    十四條定有明文。訊據被告乙○○及丙○○均堅決否認有意圖販賣而持有第三級
    Ｋ他命之犯行，被告乙○○辯稱：扣案之黃橘色膠囊非Ｋ他命，實際上為安眠藥
    ，是伊買來自己吃的等語，經查：扣案之二百十七顆膠囊（即附表編號六所示之
    物），經刑事警察局鑑驗結果，僅檢出含有乙醯胺酚、咖啡因之成分，未檢出有
    第三級毒品Ｋ他命之成分，有該局九十一年十二月十一日刑鑑字第０九一０三０
    ０二一六號之鑑驗通知書在卷可佐，足證被告乙○○所辯扣案膠囊非第三級毒品
    Ｋ他命等語屬實。此外，本院復查無其他積極證據，足認被告有何公訴意旨所指
    意圖販賣賣而持有第三級毒品之犯行，揆諸首開法條意旨，依法自應諭知無罪之
    判決，又扣案之附表編號六所示之物，經鑑驗結果既非屬毒品，誠如前述，故不
    為沒收之諭知，併此敘明。
據上論斷，應依刑事訴訟法第二百九十九條第一項前段、第三百零一條第一項，毒品
危害防制條例第四條第二項、第十八條第一項前段、第十九條第一項，刑法第十一條
前段、第二十八條、第五十六條、第五十九條、第四十七條、第三十七條第二項，判
決如主文。
本案經檢察官林俊傑到庭執行職務。
中    華    民    國      九十二      年          五    月    二十九    日
                                    臺灣高雄地方法院刑事第六庭
                       法  官  邱基峻
右正本證明與原本無異。
如不服本判決，應於判決送達後十日內，向本院提出上訴狀。
                                        書記官  顏平國
中    華    民    國      九十二      年      五      月      三十      日
     附表：
   ┌───┬─────────────────┬────────────┐
   │編 號 │    品   名   及   數   量        │       備    考         │
   ├───┼─────────────────┼────────────┤
   │  一  │0000000000號行動電話一支│（內含ＳＩＭ卡一張）    │
   ├───┼─────────────────┼────────────┤
   │  二  │0000000000號行動電話一支│（內含ＳＩＭ卡一張）    │
   ├───┼─────────────────┼────────────┤
   │  三  │藍色八八搖頭丸三十顆              │含有咖啡因及第二級毒品  │
   │      │（總毛重九點八五公克，總淨重九點一│ＭＤＭＡ之成分          │
   │      │二公克，取零點六公克供鑑驗用罄，餘│                │
   │      │總淨重八點五二公克）              │                        │
   ├───┼─────────────────┼────────────┤
   │  四  │綠色ＣＵ搖頭丸二十一顆            │含有咖啡因及第二級毒品  │
   │      │（總毛重七點一三公克，總淨重六點三│ＭＤＭＡ之成分          │
   │      │七公克，取零點六公克供鑑驗用罄，餘│                        │
   │      │總淨重五點七七公克）              │                        │
   ├───┼─────────────────┼────────────┤
   │  五  │橘色鑽石搖頭丸十二顆              │含有第二級毒品ＭＤＡ成分│
   │      │（總毛重三點一七公克，總淨重二點五│                        │
   │      │三公克，取零點四三公克供鑑驗用罄，│                        │
   │      │餘總淨重二點一公克）              │                        │
   ├───┼─────────────────┼────────────┤
   │  六  │黃橘色膠囊二百十七顆              │含有乙醯胺酚、咖啡因成分│
│      │（總毛重五十七點九三公克，總淨重五│，未檢出含第三級毒品Ｋ他│
   │      │十三點九三公克，取零點五一公克供鑑│命成分                  │
   │      │驗用罄，餘總淨重五十三點四二公克）│                        │
   └───┴─────────────────┴────────────┘
附錄本案論罪科刑法條全文：
毒品危害防制條例第四條
製造、運輸、販賣第一級毒品者，處死刑或無期徒刑；處無期徒刑者，得併科新台幣
一千萬元以下罰金。
製造、運輸、販賣第二級毒品者，處無期徒刑或七年以上有期徒刑，得併科新台幣七
百萬元以下罰金。
製造、運輸、販賣第三級毒品者，處五年以上有期徒刑，得併科新台幣五百萬元以下
罰金。
製造、運輸、販賣專供製造或施用毒品之器具者，處一年以上七年以下有期徒刑，得
併科新台幣一百萬元以下罰金。
前四項之未遂犯罰之。


司法院資訊處製作；財團法人民間司法改革基金會備份。
